【裁判字號】    90,易,538
【裁判日期】    900704
【裁判案由】    違反公司法
【裁判全文】
臺灣新竹地方法院刑事判決                            九十年度易字第五三八號
    公  訴  人  臺灣新竹地方法院檢察署檢察官
    被      告  甲○○
右列被告因違反公司法案件，經檢察官聲請以簡易判決處刑（八十九年度偵字第四五
一六號），本院簡易庭認本件不宜為簡易判決處刑，而改依適用通常訴訟程序審理，
本院判決如左：
    主  文
甲○○公司負責人，違反公司不得經營登記範圍以外之業務規定，處拘役參拾日，如
易科罰金，以參佰元折算壹日。
    事  實
一、甲○○係設於新竹市○區○○里○○路五十二號一樓俊乾科技股份有限公司之負
    責人，明知該公司登記所經營事業僅為「電子資訊供應服務業（不含擷取網際網
    路遊戲軟體供人遊戲）」等業務，於民國八十九年七月二十六日起，擅自在上開
    地點提供電腦擷取網際網路遊戲軟體供不特定人遊戲而違反公司不得經營登記範
    圍以外業務之規定，嗣於八十九年七月二十六日十五時五分許，在上址為新竹市
    政府聯合稽查小組查獲。
二、案經經濟部函請臺灣新竹地方法院檢察署檢察官偵查起訴。
    理  由
一、訊據被告甲○○固對於其係上揭公司之負責人，於右揭時地遭查獲有提供電腦供
    不特定客人把玩網路遊戲等情供承不諱，惟矢口否認有何違反公司法之犯行，辯
    稱：伊所經營的公司沒有擷取網路遊戲，因為這涉及版權之問題，至於電腦中的
    遊戲是客人自己帶來的，這些遊戲軟體在便利商店都有在賣，有些熟客還會把遊
    戲的光碟片放在店裡，下次來玩時再拿來使用，伊確實沒有在店裡的電腦裡面下
    載這些遊戲軟體，來店的客人也不可能自己花時間下載這些軟體云云。經查：右
    揭被告所經營之上開公司之經營項目為電子資訊供應服務業，不含擷取網際網路
    遊戲軟體供人遊戲，惟其卻提供電腦擷取網際網路遊戲軟體供不特定人遊戲之事
    實，業據證人即稽查人員李家珩於偵訊時證述在卷，並有新竹市政府聯合稽查小
    組現場稽查記錄表、營利事業登記抄本一份及股份有限公司設立登記表一份在卷
    足稽，被告雖以上揭情詞置辯，然客人如每次來店把玩電腦遊戲均需自己攜帶軟
    體，則客人又何需來店裡把玩？且如無電腦遊戲軟體之客人，是否即無法來店消
    費？如此徒增客人負擔，被告又如何能招攬客人來店消費？是以被告所辯已與一
    般電腦網路經營者營業方式有異，殊難想像。且如其所辯係客人來店時將光碟片
    寄放在店中等下次再來玩等語為真，衡情亦應有登記資料以供客人下次來店時為
    憑，然被告卻無法提供任何具體證據資料供本院調查以實其說，應認被告所辯顯
    與常情有違，尚難採信。是以被告提供電腦擷取網際網路遊戲軟體供人遊戲之事
    實，堪以認定，本件事證明確，被告犯行堪以認定。
二、核被告甲○○所為，係犯公司法第十五條第一項、第三項之違反公司不得經營登
    記範圍以外之業務規定之罪。又被告行為後，刑法第四十一條雖於九十年一月四
    日修正為「犯最重本刑為五年以下有期徒刑以下之刑之罪，而受六月以下有期徒
    刑或拘役之宣告，因身體、教育、職業、家庭之關係或其他正當事由，執行顯有
    困難者，得以一元以上三元以下折算一日，易科罰金。但確因不執行所宣告之刑
    ，難收矯正之效或難以維持法秩序者，不在此限。」、「併合處罰之數罪，均有
    前項情形，其應執行之刑逾六月者，亦同。」，並於同年月十日公布施行，於同
年月十二日生效，然被告所犯之公司法第十五條第三項之罪，其法定刑為一年以
    下有期徒刑，是上開刑法第四十一條第一項之修正並不生影響，不生新舊法有利
    被告等與否之比較，惟因法律既已修正如上，本院自應適用裁判時之刑法第四十
    一條第一項前段之規定，應予補充，然此補充部分，尚無足影響本院上開認定，
    併此敘明。爰審酌被告之犯罪動機、目的、手段、所生危害及犯後態度等一切情
    狀，量處如主文所示之刑，並諭知易科罰金之折算標準，以資懲儆。
據上論斷，依刑事訴訟法第四百五十二條、第二百九十九條第一項前段，公司法第十
五條第一項、第三項，刑法第十一條前段、第四十一條第一項前段，罰金罰鍰提高標
準條例第二條，判決如主文。
本案經檢察官吳金棟到庭執行職務。
中      華      民      國      九十    年      七      月      四      日
                                      臺灣新竹地方法院刑事第二庭
                                            法  官
右正本證明與原本無異。
如不服本判決，應於判決送達後十日內向本院提出上訴狀（應附繕本），上訴於臺灣
高等法院。
                                            書記官
附錄本案論罪科刑法條：
公司法第十五條第一項、第三項：
一、公司不得經營登記範圍以外之業務。
三、公司負責人違反前二項規定時，各處一年以下有期徒刑、拘役或科或併科十五萬
    元以下罰金，並賠償公司因此所受之損害。


司法院資訊處製作；財團法人民間司法改革基金會備份。
